臺灣宜蘭地方法院刑事判決　　　　　　　94年度簡上字第16號
　　上　訴　人　臺灣宜蘭地方法院檢察署檢察官
　　被　　　告　己○○
上列上訴人因被告竊盜案件，不服本院宜蘭簡易庭九十四年度宜
簡字第四四號，中華民國九十四年二月二十五日第一審判決（聲
請簡易判決處刑書案號：臺灣宜蘭地方法院檢察署九十四年度偵
字第二九六號）提起上訴，暨移送併案（同署九十四年度偵字第
九二三號、九十四年度偵字第一０五二號），本院判決如下：
   主  文
原判決撤銷。
己○○共同連續竊盜，累犯，處有期徒刑陸月，如易科罰金，以
佰元折算壹日。
    事  實
一、己○○前於民國九十年間，因犯竊盜案件經本院羅東簡易庭
    判處有期徒刑六月確定，九十三年五月二十一日易科罰金執
    行完畢後，仍不知悛悔，復基於為自己不法所有之概括犯意
    且分別與甲○○及蕭正恭基於共同為自己不法所有之犯意聯
    絡及行為分擔，先後於附表所列之時間、地點，以附表所載
    之方式竊取如附表所示各被害人所有之物。嗣先後於九十四
    年一月二十二日七時三十分許、同年三月二十日凌晨一時二
    十分許及同年三月二十二日凌晨三時三十分許，分別在宜蘭
    縣宜蘭市○○路與中山路口、宜蘭縣宜蘭市○○○路與長春
    路口遭警查獲及經警通知到案後，得悉上情。
二、案經宜蘭縣警察局及宜蘭縣警察局宜蘭分局報告臺灣宜蘭地
    方法院檢察署偵查起訴暨移送併辦。
    理  由
一、上開事實，迭據被告己○○自警詢至偵審中到庭坦承不諱，
    核與被害人戊○○、丙○○、乙○○、丁○○及同案被告甲
    ○○、另案被告蕭正恭先後於警詢及偵查中指述情節吻合一
    致，復有現場監視錄影帶翻拍之照片共十八幀、現場照片五
    幀與贓物認領保管單二紙存卷可稽，堪認被告之自白均與真
    實相符，洵足採憑。本件事證至臻明確，被告各該犯行咸堪
    認定，皆應依法論科。
二、核被告己○○之所為，係犯刑法第三百二十條第一項之竊盜
    罪。其前後四次竊盜犯行，時間緊接，方法相同且觸犯構成
    要件相同之罪，顯係基於概括犯意反覆為之，應依刑法第五
    十六條連續犯之規定論以一罪，並加重其刑。又其就附表編
    號一係與同案被告甲○○共同行竊，附表編號二至四則係與
    另案被告蕭正恭共同行竊，是其因與同案被告甲○○及另案
    被告蕭正恭分別就附表所示之竊盜事實間，具有共同之犯意
    聯絡及行為分擔，應各論以共同正犯。另其前於九十年間因
    犯竊盜案件，經本院羅東簡易庭判處有期徒刑六月確定，九
    十三年五月二十一日易科罰金執行完畢之事實，亦據其供明
    在卷，復有臺灣高等法院被告全國前案紀錄表一份在卷可稽
    ，茲於有期徒刑執行完畢後五年內，再犯本件有期徒刑以上
    之罪，應依刑法第四十七條累犯之規定加重其刑，並依法遞
    加重之。至上訴人移送併辦之事實，則因與公訴人聲請簡易
    判決處刑書所載之有罪事實間，具有連續犯之裁判上一罪關
    係如前述，自為起訴效力所及，本院當應併予審究。原審認
    被告罪證明確，予以論罪科刑，固非無見，然因未及審酌上
    訴人移送併辦之事實，即有未洽，上訴人之上訴意旨為有理
    由，應由本院依法撤銷原判決並予改判。審酌被告年輕力壯
    ，竟不思循正當途徑獲取財富，反連續行竊，情節匪淺，惟
    念其犯後坦承犯行，態度良好，所竊得之財物價值均尚輕微
    ，再參酌其犯罪動機、目的、手段、素行、造成被害人財產
    法益與社會整體防衛機制之侵害程度等一切情狀，爰酌情量
    處主文所示之刑，並諭知易科罰金之折算標準，以示警懲。
據上論斷，應依刑事訴訟法第四百五十五條之一第三項、第三百
六十九條第一項前段，刑法第二十八條、第五十六條、第三百二
十條第一項、第四十七條、第四十一條第一項，罰金罰鍰提高標
準條例第一條前段、第二條，判決如主文。
本案經檢察官賴慶祥到庭執行職務
中　　華　　民　　國　　94　　年　　9 　　月　　28　　日
                  臺灣宜蘭地方法院刑事第三庭
                      審判長法  官  黃  永  勝
                            法  官  林  楨  森
                            法  官  陳  嘉  年
以上正本證明與原本無異。
本件不得上訴。
                            書記官  詹  玉  惠
中　　華　　民　　國　　94　　年　　9 　　月　　29　　日
附錄本案論罪科刑法條全文
刑法第三百二十條
意圖為自己或第三人不法之所有，而竊取他人之動產者，為竊盜
罪，處五年以下有期徒刑、拘役或五百元以下罰金。
附表
┌──┬────┬──────┬───┬──────┬─────┬───┐
│編號│時    間│地        點│被害人│竊得財物    │竊取方法  │ 法條 │
├──┼────┼──────┼───┼──────┼─────┼───┤
│一  │九十四年│宜蘭縣宜蘭市│戊○○│香爐一座、燭│與同案被告│刑法第│
│    │一月二十│西門路與環河│      │臺一支及茶座│甲○○基於│三百二│
│    │二日凌晨│路口旁之慶和│      │一座        │共同為自己│十條第│
│    │零時三十│橋福德廟    │      │            │不法所有之│一項  │
│    │分許    │            │      │            │犯意聯絡及│      │
│    │        │            │      │            │行為分擔，│      │
│    │        │            │      │            │徒手進入夜│      │
│    │        │            │      │            │間無人居住│      │
│    │        │            │      │            │之慶和橋福│      │
│    │        │            │      │            │德廟內行竊│      │
│    │        │            │      │            │得手後，將│      │
│    │        │            │      │            │所竊得之物│      │
│    │        │            │      │            │售予宜蘭縣│      │
│    │        │            │      │            │羅東鎮之舊│      │
│    │        │            │      │            │貨商，得款│      │
│    │        │            │      │            │新臺幣（下│      │
│    │        │            │      │            │同）一千二│      │
│    │        │            │      │            │百八十元由│      │
│    │        │            │      │            │其等二人朋│      │
│    │        │            │      │            │分        │      │
├──┼────┼──────┼───┼──────┼─────┼───┤
│二  │九十四年│宜蘭縣宜蘭市│丙○○│銅香爐一座、│與另案被告│刑法第│
│    │三月二十│茭白路三十七│      │燭臺一對、香│蕭正恭基於│三百二│
│    │日凌晨一│之二號福德廟│      │環臺一座及白│為自己不法│十條第│
│    │時三十分│            │      │鐵茶几一座  │所有之犯意│第一項│
│    │許      │            │      │            │聯絡及行為│      │
│    │        │            │      │            │分擔，徒手│      │
│    │        │            │      │            │進入夜間無│      │
│    │        │            │      │            │人居住之福│      │
│    │        │            │      │            │德廟內行竊│      │
│    │        │            │      │            │得手後，變│      │
│    │        │            │      │            │賣所竊得之│      │
│    │        │            │      │            │物，所得款│      │
│    │        │            │      │            │項朋分花用│      │
├──┼────┼──────┼───┼──────┼─────┼───┤
│三  │九十四年│宜蘭縣宜蘭市│乙○○│塑膠管一批  │與另案被告│刑法第│
│    │三月二十│友愛百貨公司│      │            │蕭正恭基於│三百二│
│    │一日二十│後方空地    │      │            │為自己不法│十條第│
│    │三時許  │            │      │            │所有之犯意│第一項│
│    │        │            │      │            │聯絡及行為│      │
│    │        │            │      │            │分擔，徒手│      │
│    │        │            │      │            │竊取塑膠管│      │
│    │        │            │      │            │一批得手  │      │
├──┼────┼──────┼───┼──────┼─────┼───┤
│四  │九十四年│宜蘭縣宜蘭市│丁○○│不銹鋼流理臺│與另案被告│刑法第│
│    │三月二十│文化路一四二│      │一座        │蕭正恭基於│三百二│
│    │二日凌晨│號騎樓      │      │            │為自己不法│十條第│
│    │三時許  │            │      │            │所有之犯意│一項  │
│    │        │            │      │            │聯絡及行為│      │
│    │        │            │      │            │分擔，徒手│      │
│    │        │            │      │            │竊取不銹鋼│      │
│    │        │            │      │            │流理臺一座│      │
│    │        │            │      │            │得手      │      │
└──┴────┴──────┴───┴──────┴─────┴───┘
